【裁判字號】    92,交聲,717
【裁判日期】    920721
【裁判案由】    違反道路交通管理處罰條例聲明異議
【裁判全文】
臺灣臺北地方法院交通事件裁定                    九十二年度交聲字第七一七號
    異議人即
    受處分人  甲○○  男  三十.
右列異議人即受處分人因違反道路交通管理處罰條例案件，對於臺北市交通事件裁決
所中華民國九十二年六月三日所為之處分（原處分案號：北市裁三字第裁２２－ＣＧ
0000000號、北市裁三字第裁２２－ＺＩ0000000、２２－１Ａ000
0000、２２－１Ａ0000000、２２－Ａ00000000號），聲明異議
，本院裁定如左：
    主  文
異議均駁回。
    理  由
一、按行車速度，依標誌之規定，無標誌者，在市區道路，時速不得超過五十公里，
    道路交通安全規則第九十三條第一項第一款定有明文，又汽車駕駛人，行車速度
    超過規定之最高時速者，處新臺幣（下同）一千二百元以上二千四百元以下罰鍰
    ，道路交通管理處罰條例第四十條第一項定有明文，再按汽車行駛於高速公路，
    而不遵管制之規定者，處新臺幣（下同）三千元以上六千元以下罰鍰，道路交通
    管理處罰條例第三十三條第一項定有明文，而汽車駕駛人駕駛汽車違反道路交通
    管理處罰條例第三十三條第一項規定者，除應依該條所規定之罰鍰處罰外，如可
    歸責於汽車所有人者，應記違規點數一點，道路交通管理處罰條例第六十三條第
    一項第一款亦有規定，又按如汽車駕駛人在禁止臨時停車處所停車者，處六百元
    以上一千二百元以下罰鍰，道路交通管理處罰條例第五十六條第一項第一款定有
    明文。再行為人如係駕駛小型車在禁止臨時停車路段違規停車為警舉發，而在舉
    發通知單上所載之應到案日期前聽候裁決，經主管機關調查後仍認定其有違規停
    車之行為者，依違反道路交通管理事件統一裁罰基準及處理細則第四十四條第一
    項及違反道路交通管理事件統一裁罰基準表（以下稱基準表）之規定，需對該違
    規停車之行為人處以九百元之罰鍰。至於在道路收費停車處所停車，不依規定繳
    費者，依道交通管理處罰條例第五十六條第一項第十一款之規定，應處六百元以
    上一千二百元以下罰鍰，再行為人如係駕駛小型車，在道路收費停車處所停車，
    不依規定繳費，而在舉發通知單上所載之應到案日期前聽候裁決，經主管機關調
    查後仍認定其有違規停車行為者，依違反道路交通管理事件統一裁罰基準及處理
    細則第四十四條第一項及基準表之規定，需對該違規停車之行為人處以六百元之
    罰鍰。而逕行舉發違反道路交通管理事件，經汽車所有人依通知單之應到案日期
    前到案，並告知違規駕駛人姓名、
    通知違規駕駛人到案依法處理；逾應到案日期，處罰機關應依道路交通管理處罰
    條例第八十五條第三項規定處罰該汽車所有人，違反道路交通管理事件統一裁罰
    基準及處理細則第二十四條亦定有明文，易言之，如汽車駕駛人如有違規，為警
    當場攔查者，固應處罰該部汽車駕駛人，惟若舉發機關並非當場對該部汽車攔停
    ，而係依違反道路交通管理事件統一裁罰基準及處理細則第二十三條第一項第五
    款規定以科學儀器取得違規證據資料（如照相機）逕行舉發者，此際舉發機關只
    能依上開處理細則第二十三條第二項規定對汽車所有人為掣單舉發，而如經舉發
    之汽車所有人在舉發通知單上所載應到案日期前到案，並告知處罰機關該名違規
    臨時停車駕駛人姓名、
    十四條規定處罰該名違規駕駛人，如汽車所有人未於應到案日期前到案，或雖於
    應到案日期前到案，而未告知處罰機關實際違規駕駛人者，處罰機關仍應依道路
    交通管理處罰條例第八十五條第三項「本條例關於車輛駕駛人之處罰，如應歸責
    於車輛所有人者，處罰車輛所有人。」規定，對車輛所有人加以處罰。
二、本件異議人即受處分人甲○○所有ＤＰ—４４３３號自用小客車於九十年八月三
    日二十時二十七分，於臺北縣淡水鎮○○道與碑島，經臺北縣政府警察局交通警
    察隊舉發駕人行車速度超過規定最高時速未滿二十公里，乃經原處分機關裁處罰
    鍰一千七百元；再於九十年八月三日十一時三十九分許，在國道三號公路四點九
    公里處，經內政部警政國道公路警察局任務編組第九警察舉發在高速公路超速行
    駛，而經原處分機關裁處罰鍰三千元；又於九十年七月十九日九時二十五分許，
    在臺北市○○路○設道路收費停車處所停車，不依規定繳費，經臺北市停車管理
    處舉發在道路收費停處所停車，不依規定繳費，原處分機關乃予裁處罰鍰六百元
    ，復於九十年七月十九日七時三十分許，在臺北市新生橋下所設道路收費停車處
    所停車，不依規定繳費，經臺北市停車管理處舉發在道路收費停處所停車，不依
    規定繳費，原處分機關再予裁處罰鍰六百元，另於九十年七月十六日十七時十七
    分許，在臺北市○○○路禁止臨時停處所停車，經臺北市政府警察局中正第一分
    舉發在禁止臨時停處所停車，原處分機關復予裁處罰鍰九百元，核其前揭違反道
    路交通管理處罰條例第三十三條第一項、第四十條第一項、第五十六條第一項第
    一款、第十一款等違規行為，共被裁處罰鍰六千八百元。
三、受處分人聲明異議意旨略以：異議人未收到「罰款證明」，只收到交通裁決所寄
    發通書才得知，對此罰款確有爭議云云。惟查：（一）交通警察掣單舉發違反道
    路交通管理處罰條例所列違規事實，本質上為行政處分，係公務員基於職務上權
    力，依法就特定之具體事件所為具公法上效果之單方面行政行為，基於公務員為
    公法上行為具有公信力之原則，該行政行為當可被推定為真正，其據以依法處分
    之事實認定亦為正確無誤，從而本件異議人既未能提出證據以資證明確未超速行
    駛，僅稱未收到「罰款證明」云云，尚難認其辯解可採；（二）至於異議意旨雖
    稱對此罰款有爭議云云，並未提證以實其說，又未指出爭議何在，自不能僅以異
    議人主觀上自認應先收獲何等「罰款證明」，即遽認本件舉發有何虛偽、錯誤。
四、綜上所述，異議人確有前揭違規行為，從而原處分機關依前揭道路交通管理處罰
    條例第三十三條第一項、第四十條第一項、第五十六條第一項第一款、第十一款
    等違規行為，共裁處異議人罰鍰六千八百元，並無違誤，本件異議意旨尚非可採
    ，應予駁回。
五、據上論斷，應依道路交通案件處理辦法第十九條，裁定如主文。
中      華      民      國    九十二    年      七      月    二十一    日
                                    臺灣臺北地方法院交通法庭
                                        法  官  黃程暉
右正本證明與原本無異
如不服本裁定應於送達後五日內向本院提出抗告狀
                                        書記官  張華瓊
中      華      民      國    九十二    年      七      月    二十四    日


司法院資訊處製作；財團法人民間司法改革基金會備份。
